臺灣臺中地方法院民事裁定
               111年度抗字第256號
抗  告  人  林傳茂  
相  對  人  陳逸帆  


上列當事人間聲請本票裁定事件，抗告人對於民國111年9月8日
本院簡易庭司法事務官所為111年度司票字第5545號本票准予強
制執行裁定提起抗告，本院合議庭裁定如下：
    主    文
抗告駁回。
抗告程序費用新臺幣1,000元，由抗告人負擔。
    理    由
一、抗告意旨略以：相對人所持如附表所示本票（下稱系爭本票
    ）乃抗告人因賭債而簽發，兩造間並無任何債權債務關係，
    爰為抗告，請求廢棄原裁定等語。
二、按執票人向本票發票人行使追索權時，得聲請法院裁定後強
    制執行，票據法第123條定有明文。又本票執票人依上開規
    定聲請法院裁定許可對發票人強制執行者，係屬非訟事件，
    並無確定實體上法律關係存否之效力，是就此項聲請為裁定
    及抗告之法院，僅依非訟事件程序予以審查許可與否，即為
    已足，至於當事人間所為原因關係之實體上爭執事項，除為
    執票人所不爭執者外，應另循訴訟程序以資解決，尚無於本
    票裁定之非訟程序中而為爭執之餘地。
三、經查，相對人主張其執有抗告人所簽發如附表所示面額新臺
    幣190萬元之系爭本票，經提示後未獲付款，依票據法第123
    條規定聲請裁定准許強制執行一情，已據提出系爭本票（原
    本業已發還，以影本附卷）為證，核屬相符。又系爭本票上
    之法定應記載事項，於相對人為聲請時，均已填載而無欠缺
    ，復有免作成拒絕事由通知義務之記載。原審審查其本票形
    式要件均已具備而裁准強制執行，於法並無不合。抗告人上
    開所述，乃實體上原因關係之爭執事項，應另循訴訟程序解
    決，尚非本票裁定非訟程序及其抗告程序所得審酌。從而，
    抗告意旨以此為由，指摘原裁定不當，求予廢棄，為無理由
    。本件抗告應予駁回。
四、末按，對於非訟事件，依法應由關係人負擔費用者，法院裁
    定命關係人負擔時，應一併確定其數額，非訟事件法第24條
    第1項定有明文，爰依法確定本件抗告程序費用額如主文第2
    項所示，由抗告人負擔。
五、本件抗告為無理由，依非訟事件法第46條、第21條第2項、
    第24條第1項，民事訴訟法第495條之1、第449條第1項、第9
    5條、第78條，裁定如主文。
中　　華　　民　　國　　111 　年　　9 　　月　　30　　日
　　　　　　　民事第四庭   審判長法　官　吳國聖
                                 法　官　侯驊殷
                                 法　官　林宗成
上正本係照原本作成
如不服本裁定，僅得於收受本裁定正本送達後10日內，以適用法
規顯有錯誤為理由，向本院提出再抗告狀(須附繕本及繳納再抗
告裁判費新臺幣1,000元)，且須經本院許可後始可再抗告。前項
許可以原裁定所涉及法律見解具有原則上重要性者為限。
中　　華　　民　　國　　111 　年　　9 　　月　　30　　日
                                 書記官　陳盟佳
　　　　　　　　　　　　　　　　 
本票附表：自利息起算日起至清償日止，按週年利率百分之六計算利息       編號 發票日 票面金額（新臺幣） 到期日 利息起算日 票據號碼 備註 1 108年9月5日 1,900,000元 未載 108年9月6日 WG0000000